臺灣高等法院刑事判決　　　　　　　　95年度上訴字第2535號
　　上　訴　人
　　即　被　告　甲○○○　75.
　　　　　　　　　　　　　5之.
　　指定辯護人　林 宇 文　律師
上列上訴人因偽造有價證券案件，不服臺灣臺北地方法院95年度
訴字第587號，中華民國95年6月16日第一審判決（起訴案號：臺
灣臺北地方法院檢察署95年度偵字第2371號），提起上訴，判決
如下：
    主　　  文
原判決撤銷。
甲○○○犯行使偽造有價證券罪，處有期徒刑壹年貳月。減為有
期徒刑柒月。並於刑之執行完畢或赦免後驅逐出境。
扣案附表編號一至五，偽造有價證券即面額壹萬元日幣紙鈔伍張
均沒收。
    事　　  實
本院認定的犯罪事實與附件原審判決書事實欄的記載相同，茲引
用之。
    理　　  由
壹、引用原判決書理由欄記載的證據。
貳、被告上訴意旨略以：
一、原判決對於被告究竟是受不詳姓名成年男子的請求，持本案
    日幣紙鈔前往台灣銀行總行鑑定真偽，抑或自不詳姓名成年
    男子受讓本案日幣紙鈔，而持往台灣銀行總行兌領，前後認
    定不一。
二、被告若欲使用本案偽鈔，當前往商店，不會去銀行；其實被
    告是請專業銀行鑑定紙鈔真偽。
三、被告雖填具「待收入傳票（俗稱水單）」的賣主、姓名及地
    址並簽名後，連同本案紙鈔、存摺一併交付銀行職員乙○○
    ，之所以未註記請求「鑑定」，因被告是外籍人士不知應有
    所註記，且前述台銀水單是行員囑被告填寫，被告對所填寫
    究是何種文件並不明瞭。被告並無行使偽造有價證券的故意
    等語。
參、就上訴意旨，補充判決理由如下：
一、上訴意旨第1點顯然誤會原判決內容。
　　原判決第4頁引述被告先後兩次岐異的辯解，而於原判決第5
　  頁第1-6行認定：「被告就扣案5張偽造日幣紙鈔的來源，前
    後供述相互矛盾；迄本案審結仍無法合理交代該五張偽造日
    幣紙鈔的來源。足證被告辯稱是應某真實姓名年籍不詳成年
    男子的請求，而前往臺灣銀行總行鑑定該五張日幣紙鈔真偽
    等語，顯屬事後卸責之詞，不足採信。」
    被告上訴指稱原判決就被告取得本案紙鈔來源的認定前後矛
    盾等語，顯然無理由。
二、被告事實上已持本案偽鈔前往銀行；至於被告何以不持向商
    店行使，非本案應審酌事項。
三、被告行使本案紙鈔，目的在於請求鑑定一情，不可採信，已
    經原審引證詳細論駁。
    被告前曾另起犯意於93年12月16日，持3張面額1萬元舊版偽
    造的日幣紙鈔，前往台灣銀行總行填具與本案相同的水單（
    偵卷6、7頁），兌領新台幣9027元；經台灣銀行發覺，因被
    告同意返還所兌領的新台幣，取回3張偽造日幣，台灣銀行
    因而未將被告函送法辦等情，已經被告於原審坦白承認：「
    這兩張（本案與93年12月16日該次）都是我去『兌換』的」
    （原審34頁）。
    足證被告辯稱，因屬外籍人士，不明瞭所填載水單的內容，
    以及意在請求鑑定真偽等語，不能採信。
肆、撤銷改判的理由
　　被告上訴固均無理由；但因原判決未及審酌中華民國96年罪
　  犯減刑條例，依法減刑如主文。
伍、被告經合法傳喚，僅具狀稱病並未檢附證明文件，無正當理
    由不到庭，不待陳述直接判決。
陸、補充法律適用
一、刑事訴訟法第369條第1項前段、第373條、第364條、第371
    條。
二、中華民國96年罪犯減刑條例第2條第1項第3款、第7條。
本案經檢察官許仲瑩到庭執行職務。
中　　華　　民　　國　　96　　年　　11　　月　　21　　日
　　　　　　　　　刑事第六庭  審判長法　官  林堭儀
　　　　　　　　　　　　　　　　　  法　官  陳玉雲
　　　　　　　　　　　　　　　　　  法　官  郭豫珍
以上正本證明與原本無異。
如不服本判決，應於收受送達後十日內向本院提出上訴書狀，其
未敘述上訴之理由者並得於提起上訴後十日內向本院補提理由書
（均須按他造當事人之人數附繕本）。
                                    書記官  胡勤義
中　　華　　民　　國　　96　　年　　11　　月　　21　　日
附錄：本案論罪科刑法條全文
中華民國刑法第201條
（有價證券之偽造變造與行使罪）
意圖供行使之用，而偽造、變造公債票、公司股票或其他有價證
券者，處3年以上10年以下有期徒刑，得併科3千元以下罰金。
行使偽造、變造之公債票、公司股票或其他有價證券，或意圖供
行使之用，而收集或交付於人者，處1年以上7年以下有期徒刑，
得併科3千元以下罰金。
